臺灣士林地方法院刑事判決　　　　　　100年度審訴字第144號
　　公　訴　人　臺灣士林地方法院檢察署檢察官
　　被　　　告　簡大慶
上列被告因偽造文書等案件，經檢察官提起公訴（100 年度偵緝
字第146 號、第151 號），被告於本院準備程序時就被訴事實為
有罪之陳述，經本院合議庭裁定改由受命法官獨任進行簡式審判
程序，茲判決如下：
    主  文
簡大慶服用酒類，不能安全駕駛動力交通工具而駕駛，處罰金新
臺幣肆萬元，如易服勞役，以新臺幣壹仟元折算壹日；又行使偽
造私文書，足以生損害於公眾及他人，處有期徒刑肆月，如易科
罰金，以新臺幣壹仟元折算壹日，如附表各編號所示文書上偽造
「簡大川」名義之署押（含簽名拾貳枚、指印拾枚）均沒收。
    事實及理由
一、本件犯罪事實及證據，除引用檢察官起訴書之記載（如附件
    起訴書）外，另更正並補充：（一）犯罪事實部分：簡大慶
    於民國（下同）99年1 月12日下午4 時許起至4 時30分止，
    在臺北縣汐止市（現改制為新北市汐止區○○○路○段209號
    飲用維士比酒類後，已達不能安全駕駛動力交通工具之程度
    ，嗣於同日晚間6 時52分許，騎乘車牌號碼UFC-842 號輕型
    機車於道路上行駛，行經臺北市大同區市○○道與承德路口
    時，為警攔檢，並檢測其呼氣酒精濃度達每公升0.6 毫克。
    簡大慶於上述時、地為警攔查後，因酒測未過，恐有刑事責
    任，為掩飾真實身分、逃避刑責，本於冒用其弟「簡大川」
    之名應訊及接受調查之同一目的，竟基於偽造署押及行使偽
    造私文書之接續犯意，先後於99年1 月12日晚上6 時52分許
    起，在如附表所示之調查筆錄、呼氣酒精濃度測試結果單、
    臺北市政府警察局99年1 月12日掌電字第A01XBS019 號舉發
    違反道路交通管理事件通知單、生理平衡檢測表、口卡片、
    飲酒結束已達15分鐘證明單、臺北市政府警察局舉發交通違
    規移置保管車輛收據及限期領回通知單、夜間偵訊同意書、
    權利告知書、臺北市政府警察局大同分局執行拘提逮捕告知
    本人通知書等文件上，偽造「簡大川」名義之署押（含簽名
    及指印，數量詳如附表各編號所示），復將上開偽造之臺北
    市政府警察局99年1 月12日掌電字第A01XBS019 號舉發違反
    道路交通管理事件通知單、飲酒結束已達15分鐘證明單、臺
    北市政府警察局舉發交通違規移置保管車輛收據及限期領回
    通知單、夜間偵訊同意書、權利告知書、臺北市政府警察局
    大同分局執行拘提逮捕告知本人通知書交予員警而行使之，
    足以生損害於簡大川本人及警察機關於前開案件偵查人別之
    正確性與交通主管機關對違規管理之正確性及裁罰正確性。
    （二）證據部份補充：臺北市政府警察局99年1 月12日掌電
    字第A01XBS019 號舉發違反道路交通管理事件通知單。（三
    ）本件上開犯罪事實，業據被告簡大慶於本院準備程序及審
    理中坦承不諱，核與起訴書所載之證據相符，足認被告上開
    任意性自白與事實相合，可以採信，本件事證明確，被告犯
    行均堪以認定，應予依法論科。
二、按被告於如附表編號6 、8 、9 、10所示之飲酒結束已達15
    分鐘證明單、夜間偵訊同意書、權利告知書、臺北市政府警
    察局大同分局執行拘提逮捕告知本人通知書上偽簽「簡大川
    」之姓名並按捺指印，均係分別表示一定證明之意思，該等
    文件核與一般收據或切結書性質相同，自屬私文書之一種；
    再被告於如附表編號3 所示舉發違反道路交通管理事件通知
    單之「收受人簽章」欄上偽造「簡大川」名義之署押，自不
    待依據習慣或特約，單從形式上觀察，即足以知悉係表示由
    簡大川名義出具領收通知之證明；其復在如附表編號7 所示
    舉發交通違規移置保管車輛收據及限期領回通知單之「車內
    已無貴重物品駕駛人（或車主）確認後簽章」欄上偽造「簡
    大川」名義之署押，足以表示係以簡大川之名義確認移置保
    管車輛之狀況及接受限期領回之通知，此均與事先在印妥內
    容之收據上偽簽他人姓名之情形，無分軒輊，當然屬於刑法
    第210 條所稱之私文書（最高法院83年度臺上字第6631號判
    例意旨參照）；而其他附表所示之文件（附表編號1 、2 、
    4 、5 ），無非表示受詢問之人與「簡大川」係同一人，並
    無任何法律用意，自屬刑法第217 條第1 項偽造之署押。
三、核被告簡大慶所為，分別係犯刑法第185 條之3 公共危險罪
    、刑法第216 條、第210 條之行使偽造私文書罪。被告因酒
    後駕車遭警攔查後，即冒名配合員警進行酒測及後續偵查調
    查程序，主觀上當然有自始至終在同一交通案件警方調查程
    序中密接為偽造署押、私文書及行使偽造私文書之單一犯意
    ，所為各個舉動不過為犯罪行為之一部，藉由接續實施，以
    完成整個犯罪，是被告基於單一偽造署押及行使偽造私文書
    之犯意，密接於如附表各編號所示文件上，接續偽造署押、
    行使偽造私文書，侵害同一之法益，屬單純一罪，而被告接
    續偽造署押，屬偽造私文書之部分行為，不另論罪，又偽造
    私文書之低度行為，應為行使偽造私文書之高度行為所吸收
    ，僅論以行使偽造私文書罪。至起訴書漏列如附表編號3 部
    分，此部分與起訴書所載之部分有單純一罪關係，應為起訴
    效力所及，本院自得併為審理。被告所犯上開2 罪，犯意個
    別，行為互殊，應予分論併罰。爰審酌被告酒後駕車，有害
    於交通安全，對自己及他人之生命、身體及財產均造成危險
    ，又遭警逮捕後，為免其他通緝案件遭發覺，冒名接受偵查
    程序，足生損害於簡大川及檢警機關對於犯罪偵查之正確性
    ，惟於偵查、本院準備程序及審理時均坦白承認犯行，並表
    示悔意，犯後態度尚稱良好等一切情狀，分別量處如主文所
    示之刑，並分別諭知易服勞役及易科罰金折算標準。扣案如
    附表各編號所示偽造「簡大川」名義之署押（含簽名12枚、
    指印10枚），不問屬於犯人與否，均應依刑法第219 條之規
    定宣告沒收。
據上論斷，應依刑事訴訟法第273 條之1 第1 項、第299 條第1
項前段、第310 條之2 、第454 條，刑法第185 條之3 、第216
條、第210 條、第41條第1 項前段、第42條第3 項前段、第219
條，刑法施行法第1 條之1 ，判決如主文。
本案經檢察官呂寧莉到庭執行職務。
中    華    民    國   100    年    3     月    31    日
                  刑事第一庭法  官  李育仁
以上正本與原本無異。
如不服本判決應於收受送達後10日內向本院提出上訴書狀，並應
敘述具體理由；其未敘述上訴理由者，應於上訴期間屆滿後20日
內向本院補提理由書（均須按他造當事人之人數附繕本）「切勿
逕送上級法院」。
                            書記官  張竣閔
中    華    民    國   100    年    3     月    31    日
附錄本案論罪科刑法條之依據：
刑法第185條之3：
服用毒品、麻醉藥品、酒類或其他相類之物，不能安全駕駛動力
交通工具而駕駛者，處1 年以下有期徒刑、拘役或3 萬元以下罰
金。
刑法第210條：
偽造、變造私文書，足以生損害於公眾或他人者，處 5 年以下有
期徒刑。
刑法第216 條：
行使第210 條至第215 條之文書者，依偽造、變造文書或登載不
實事項或使登載不實事項之規定處斷。
刑法第217條
偽造印章、印文或署押，足以生損害於公眾或他人者，處3 年以
下有期徒刑。
盜用印章、印文或署押，足以生損害於公眾或他人者，亦同。
 附表：
┌──┬────────────┬──────────┬─────────┬───────┐
│編號│    文   書   名   稱   │   被告偽造之署押   │偽造欄位          │   備    註   │
│    │                        │  （含簽名及指印）  │                  │              │
│    │                        │                    │                  │頁            │
├──┼────────────┼──────────┼─────────┼───────┤
│1.  │臺北市政府警察局大同分局│偽造「簡大川」名義之│筆錄權利告知事項受│99年度偵字第18│
│    │99年1 月12日23時5 分調查│簽名、指印各枚    │詢問人、同意夜間接│26號偵查卷第7 │
│    │筆錄                    │                    │受偵訊及筆錄末受詢│頁、第9 頁    │
│    │                        │                    │問人處            │              │
├──┼────────────┼──────────┼─────────┼───────┤
│2.  │呼氣酒精濃度測試結果單  │偽造「簡大川」名義之│被測人欄          │99年度偵字第18│
│    │                        │簽名、指印各壹枚    │                  │26號偵查卷第14│
│    │                        │                    │                  │頁            │
├──┼────────────┼──────────┼─────────┼───────┤
│3.  │臺北市政府警察局99年1 月│偽造「簡大川」名義之│收受人簽章欄      │99年度偵字第18│
│    │12日掌電字第A01XBS019 號│簽名壹枚            │                  │26號偵查卷第14│
│    │舉發違反道路交通管理事件│                    │                  │頁            │
│    │通知單                  │                    │                  │              │
├──┼────────────┼──────────┼─────────┼───────┤
│4.  │生理平衡檢測表          │偽造「簡大川」名義之│被檢測人欄        │99年度偵字第18│
│    │                        │簽名、指印各壹枚    │                  │26號偵查卷第17│
│    │                        │                    │                  │頁            │
├──┼────────────┼──────────┼─────────┼───────┤
│5.  │口卡片                  │偽造「簡大川」名義之│空白處            │99年度偵字第18│
│    │                        │簽名、指印各壹枚    │                  │26號偵查卷第19│
│    │                        │                    │                  │頁            │
├──┼────────────┼──────────┼─────────┼───────┤
│6.  │飲酒結束已達15分鐘證明單│偽造「簡大川」名義之│受稽查人簽章欄    │99年度偵字第18│
│    │                        │簽名、指印各壹枚    │                  │26號偵查卷第21│
│    │                        │                    │                  │頁            │
├──┼────────────┼──────────┼─────────┼───────┤
│7.  │臺北市政府警察局舉發交通│偽造「簡大川」名義之│車內已無貴重物品駕│99年度偵字第18│
│    │違規移置保管車輛收據及限│簽名壹枚            │駛人（或車主）確認│26號偵查卷第23│
│    │期領回通知單            │                    │後簽章欄          │頁            │
├──┼────────────┼──────────┼─────────┼───────┤
│8.  │夜間偵訊同意書          │偽造「簡大川」名義之│同意人欄          │99年度偵字第18│
│    │                        │簽名、指印各壹枚    │                  │26號偵查卷第24│
│    │                        │                    │                  │頁            │
├──┼────────────┼──────────┼─────────┼───────┤
│9.  │權利告知書              │偽造「簡大川」名義之│被告知人欄        │99年度偵字第18│
│    │                        │簽名、指印各壹枚    │                  │26號偵查卷第26│
│    │                        │                    │                  │頁            │
├──┼────────────┼──────────┼─────────┼───────┤
│10. │臺北市政府警察局大同分局│偽造「簡大川」名義之│被通知人簽名捺印欄│99年度偵字第18│
│    │執行拘提逮捕告知本人通知│簽名、指印各壹枚    │                  │26號偵查卷第28│
│    │書                      │                    │                  │頁            │
└──┴────────────┴──────────┴─────────┴───────┘